臺灣臺北地方法院民事裁定
111年度勞小上字第6號
上  訴  人  林昭儀  
被上訴人    張馨妮  

上列當事人間請求給付工資事件，上訴人對於民國110年12月9日
本院110年度勞小字第26號第一審小額民事判決提起上訴，本院
合議庭裁定如下：
    主      文
上訴駁回。
第二審訴訟費用新台幣壹仟伍佰元由上訴人負擔。
    理      由
一、上訴意旨略以：被上訴人於民國109年9月8日以勞務承攬方
    式承接上訴人承攬之云晴文創有限公司業務，兩造並無勞雇
    關係，且被上訴人未完成兩造勞務承攬約定，監守自盜致盤
    點庫存均有虧損，違反兩造約定之承攬合約內容，判決應不
    以勞雇關係認定，請求廢棄原判決，並駁回被上訴人原審之
    訴等語。
二、按對於小額程序之第一審裁判之上訴，非以其違背法令為理
    由，不得為之；所謂違背法令，係指原判決有不適用法規或
    適用不當，或民事訴訟法第469條第1款至第5款所定當然違
    背法令之情形，民事訴訟法第436條之24第2項、第436條之3
    2第2項準用第468條、第469條第1款至第5款規定參照。而依
    前開規定，民事訴訟法第469條第6款所定「判決不備理由或
    理由矛盾」之上訴第三審當然違背法令事由，於小額事件之
    上訴程序並未準用，是於小額事件上訴程序中所謂違背法令
    ，並不包含認定事實錯誤、取捨證據不當或就當事人提出之
    事實或證據疏於調查或漏未斟酌等判決不備理由、理由矛盾
    情形。又上訴狀內應記載上訴理由，表明下列各款事項：
    原判決所違背之法令及其具體內容。依訴訟資料可認為原
    判決有違背法令之具體事實，此觀民事訴訟法第436條之25
    規定甚明。申言之，以「判決不適用法規或適用法規不當 
    」為由上訴者，上訴狀應有具體之指摘，並揭示該法規之條
    項或其內容，若係成文法以外之法則，應揭示該法則之旨趣
     ，倘為司法院解釋，則應揭示其字號或其內容；以「民事
    訴訟法第469條第1款至第5款情形」為由上訴者，則應於上
    訴狀內揭示合於該條款之事實。倘上訴人未依上述方法表明
    ，或所表明者與前揭規定不合時，即難認為已合法表明上訴
    理由，其上訴自非合法（最高法院71年台上字第314號判例
    意旨參照）。
三、經查，就上訴人於上訴狀表明之上訴理由以觀，均在爭執原
    判決業已認定之兩造契約定性，然未具體說明原判決有何不
    適用法規或適用法規不當之情形，依前揭説明，其上訴自非
    合法。故本件未具上訴之合法程式，其上訴為不合法，應予
    駁回。
四、本件第二審訴訟費用，確定為如主文第2項所示之金額。
五、依民事訴訟法第436條之32第1項、第2項、第444條第1項前
    段、第436條之19第1項、第95條、第78條，裁定如主文。
中　　華　　民　　國　　111 　年　　3 　　月　　14　　日
            勞動法庭    審判長  法  官  林玲玉
                                法  官  莊仁杰
                                法  官  曾育祺
以上正本係照原本作成。
本裁定不得抗告。
中　　華　　民　　國　　111 　年　　3 　　月　　14　　日
                                書記官  賴竺君